【裁判字號】    97,易,297
【裁判日期】    970305
【裁判案由】    毒品危害防制條例
【裁判全文】
臺灣板橋地方法院刑事判決               97年度易字第297號
公  訴  人  臺灣板橋地方法院檢察署檢察官
被      告  甲○○
上列被告因違反毒品危害防制條例案件，經檢察官提起公訴（96
年度毒偵字第7704號），本院判決如下：
    主  文
甲○○施用第二級毒品，累犯，處有期徒刑柒月，扣案之吸食器
壹組，沒收之。
    事  實
一、甲○○前於民國83年間，因違反麻醉藥品條例案件，經臺灣
    新竹地方法院以83年度易字第259 號判決判處有期徒刑5 月
    確定；復於87年間，因施用毒品案件，經本院以87年毒聲字
    第946 號裁定送觀察、勒戒後，認有繼續施用毒品之傾向，
    再由本院以87年毒聲字第1488號裁定令入戒治處所施以強制
    戒治後，嗣經本院以88年度毒聲字第789 號裁定停止戒治，
    所餘戒治期間，付保護管束，惟其於保護管束期間，有違反
    毒品危害防制條例行為，復經本院以88年度毒聲字第5105號
    裁定撤銷停止戒治，令入戒治處所接續施以強制戒治，於89
    年3 月17日戒治期滿執行完畢，由臺灣板橋地方法院檢察署
    檢察官於89年4 月18日以89年度戒毒偵字第254 號為不起訴
    處分確定；又於91年間，因施用毒品案件，由臺灣板橋地方
    法院檢察署檢察官聲請強制戒治及提起公訴，強制戒治部分
    ，經本院以91年度毒聲更字第13號裁定令入戒治處所施以強
    制戒治，經甲○○抗告，由臺灣高等法院以91年度毒抗字第
    353 號裁定抗告駁回確定，於92年10月7 日強制戒治期滿執
    行完畢，該案起訴部分，則經本院以91年度板簡字第786 號
    判決判處有期徒刑5 月確定；另於92年間，因贓物案件，經
    臺灣高等法院以92年度上易字第1222號判處有期徒刑3 月，
    復經臺灣高等法院就上開二案件以92年度聲字第933 號裁定
    應執行有期徒刑6 月確定，於93年4 月7 日縮短刑期期滿執
    行完畢。又因施用及持有毒品案件，經本院分別以94年度易
    字第1633號、95年度簡字第4819號、95年度訴字第2737號判
    處有期徒刑10月、3 月、7 月，上開三罪刑，嗣經本院以96
    年度聲減字第136 號裁定各減刑為有期徒刑5 月、1 月15日
    、5 月，並定應執行有期徒刑9 月確定，甫於96年7 月15日
    縮短刑期執行完畢。詎其猶不知悔改，復基於施用第二級毒
    品甲基安非他命之犯意，於96年9 月30日23時許，在臺北縣
    中和市○○路162 巷27之3 號住所，以將第二級毒品甲基安
    非他命置入其自己臨時組裝而成之玻璃吸食器，用火燒烤成
    煙霧後吸食之方式，施用第二級毒品甲基安非他命。嗣於同
    年10月2 日10時30分許，為警在臺北縣中和市○○路381 號
    2 樓之「日暉中和旅社」203 室內查獲，並扣得第一級毒品
    海洛因3 包 (驗餘淨重0.23公克，涉嫌持有第一級毒品海洛
    因部分，已由檢察官另案簽分偵辦）及甲基安非他命吸食器
    1 組。
二、案經臺北縣政府警察局中和分局報告臺灣板橋地方法院檢察
    署檢察官偵查起訴。
    理  由
一、上揭事實，業據被告甲○○於本院審理時坦承不諱，復有搜
    索扣押筆錄、扣押物品目錄表各乙份、扣案物品照片3 幀存
    卷可稽，及甲基安非他命吸食器1 組扣案可資佐證。又被告
    為警查獲時所採其尿液送驗結果，係呈安非他命類（含甲基
    安非他命）陽性反應，此有臺北縣政府警察局中和分局毒品
    危害防制條例犯罪嫌疑人姓名代碼對照表（代碼編號：0000
    00-0）、台灣檢驗科技股份有限公司於96年11月20日出具之
    濫用藥物尿液檢驗報告（報告編號：CH/2007/B0391） 各1
    份在卷可稽。被告之任意性自白核與事實相符，足堪採為憑
    信。又查，被告前於87年間，因施用毒品案件，經本院以87
    年毒聲字第946 號裁定送觀察、勒戒後，認有繼續施用毒品
    之傾向，再由本院以87年毒聲字第1488號裁定令入戒治處所
    施以強制戒治後，嗣經本院以88年度毒聲字第789 號裁定停
    止戒治，所餘戒治期間，付保護管束，惟其於保護管束期間
    ，有違反毒品危害防制條例行為，復經本院以88年度毒聲字
    第5105號裁定撤銷停止戒治，令入戒治處所接續施以強制戒
    治，於89年3 月17日戒治期滿執行完畢，由臺灣板橋地方法
    院檢察署檢察官於89年4 月18日以89年度戒毒偵字第254 號
    為不起訴處分確定；又於91年間，因施用毒品案件，經本院
    以91年度毒聲更字第13號裁定令入戒治處所施以強制戒治，
    經甲○○抗告，由臺灣高等法院以91年度毒抗字第353 號裁
    定抗告駁回確定，於92年10月7 日強制戒治期滿執行完畢，
    此有臺灣高等法院被告前案紀錄表在卷可稽。綜上所述，足
    認被告前經強制戒治執行完畢釋放後，五年內再犯本件施用
    第二級毒品犯行。本案事證明確，被告犯行堪以認定，應依
    法論科。
二、查甲基安非他命屬於毒品危害防制條例第2 條第2 項第2 款
    所規定之第二級毒品，核被告所為，係犯毒品危害防制條例
    第10條第2 項之施用第二級毒品罪。被告施用前持有第二級
    毒品之低度行為，為進而施用之高度行為所吸收，不另論罪
    。又查被告有如事實欄所述之罪刑宣告及執行紀錄，此有臺
    灣高等法院被告前案紀錄表在卷可稽，其於有期徒刑執行完
    畢後五年內，故意再犯有期徒刑以上之本罪，為累犯，應依
    刑法第47條第1 項規定，加重其刑。審酌被告有多次施用毒
    品前科，品行非佳，且曾經二度入戒治所施以強制戒治執行
    完畢，竟再為本件施用毒品犯行，顯見其不思悔改，自制力
    亦顯不佳，足以戕害其身心，滋生其他犯罪，惡化治安，嚴
    重損及公益；惟另考量被告於犯後已坦承犯行，而其施用毒
    品行為於本質上係屬自我戕害行為，反社會性之程度應屬較
    低等一切情狀，量處如主文所示之刑，以資懲儆。又扣案之
    吸食器1 組，係供被告施用毒品所用之物，且係被告所有，
    此據被告於本院審理時供明在卷，爰依刑法第38條第1 項第
    2 款規定，併予宣告沒收。至於扣案之白色粉末3 包（驗餘
    淨重0.23公克）經鑑驗結果，雖為警當場查獲之第一級毒品
    海洛因，惟係被告是否另涉持有第一級毒品犯行之重要證據
    ，爰不於本案逕行宣告沒收銷燬，併此敘明。
據上論斷，應依刑事訴訟法第299 條第1 項前段，毒品危害防制
條例第10條第2 項，刑法第11條前段、第47條第1 項、第38條第
1 項第2 款，判決如主文。
本案經檢察官江祐丞到庭執行職務。
中    華    民    國    97    年    3     月    5     日
                  刑事第十一庭法  官  林淑婷
以上判決正本證明與原本無異。
如不服本判決，應於送達後十日內，向本院提出上訴狀（上訴書
狀應敘述具體理由）。
                              書記官  林金良
中    華    民    國    97    年    3     月    5     日
附錄本案論罪科刑法條全文：
毒品危害防制條例第十條
施用第一級毒品者，處六月以上五年以下有期徒刑。
施用第二級毒品者，處三年以下有期徒刑。


司法院資訊處製作；財團法人民間司法改革基金會備份。
